臺灣雲林地方法院民事裁定
                                      110年度勞執字第1號
聲  請  人  程原昌  
            鄭价峰  
            董慶豐  

            林哲富  
            謝明錫  
            塗勇騰  
            梁文堯  

            吳建華  
相  對  人  和宜紙業股份有限公司

法定代理人  蕭裕興  
上列當事人間因勞資爭議調解事件，聲請人聲請裁定准予強制執
行，本院裁定如下：
    主  文
聲請駁回。
聲請程序費用由聲請人負擔。 
    理  由
一、按非訟事件，除本法或其他法律有規定外，依其處理事項之
    性質，由關係人住所地、事務所或營業所所在地、財產所在
    地、履行地或行為地之法院管轄。又本法稱關係人者，謂聲
    請人、相對人及其他利害關係人，非訟事件法第7 條、第10
    條定有明文。勞資爭議處理法就聲請勞資爭議執行裁定事件
    之管轄法院並無規定，核其性質屬非訟事件，應適用非訟事
    件法相關規定，而非訟事件法就上開事件之管轄法院除於第
    一章總則第一節事件管轄之一般規定外，更未有何特別規定
    ，是本件應依非訟事件法第7 條規定，由關係人住所地、事
    務所或營業所所在地、財產所在地、履行地或行為地之法院
    管轄。查本件兩造勞資爭議調解成立所在地位於雲林縣○○鎮
    ○○路000 號，相對人設於雲林縣○○市○○○路0 號，聲請人亦
    有五人之住所地位於雲林縣，故本院應有管轄權，合先敘明
    。
二、次按勞資爭議經調解成立或仲裁者，依其內容當事人一方負
    私法上給付之義務，而不履行其義務時，他方當事人得向該
    管法院聲請裁定強制執行並暫免繳裁判費。且於聲請強制執
    行時，並暫免繳執行費。又勞資爭議調解內容有下列各款情
    形之一者，法院應駁回其強制執行裁定之聲請：㈠調解內容
    或仲裁判斷，係使勞資爭議當事人為法律上所禁止之行為。
    ㈡調解內容或仲裁判斷，與爭議標的顯屬無關或性質不適於
    強制執行。㈢依其他法律不得為強制執行。而依本法成立之
    調解，經法院裁定駁回強制執行聲請者，視為調解不成立，
    但依前條第二款規定駁回，或除去經駁回強制執行之部分亦
    得成立者，不適用之。勞資爭議處理法第59條第1 項、第60
    條、第61條第1 項、第2 項有明文規定。是以，於調解之內
    容不明確時，因無從認定給付義務之範圍，其性質即不適於
    強制執行，法院自應予駁回。
三、聲請意旨略以：兩造間關於給付薪資之勞資爭議，於民國10
    9 年12月9 日經雲林縣政府勞工局為勞資爭議調解，並調解
    成立在案，此有雲林縣政府勞資爭議調解會議紀錄為證。詎
    相對人未履行該調解方案第一項所載內容之義務，該第二項
    內容之義務，將來可能跳票，爰依勞資爭議處理法第59條第
    1 項規定，聲請109年12月9日雲林縣政府勞資爭議調解會議
    記錄調解方案所載之內容第1、2項，准予強制執行等語。
四、經查：
  ㈠本件聲請人主張兩造間之勞資爭議，於109 年12月9日經雲林
    縣政府轉介社團法人雲林縣人力暨勞動促進發展協會調解成
    立，兩造調解結果第一項與第二項為「㈠雙方同意和解，109
     年12月20日領10月份3 分之1 的工資、109 年12月31日領1
    0月份所剩3 分之2 的工資及11月份工資，110 年1 月10日
    之後的工資正常按月發放。㈡所積欠的工資的餘額，自110 
    年開始分期在每月20日發還，積欠工資新臺幣（下同）20萬
    元以上的每月攤還3 萬元，積欠工資20萬元以下的每月攤還
    1 萬5,000 元，直到清償完所積欠勞方的工資，如有一期未
    給付者，視為全部到期。」之調解成立部分，聲請人業已提
    出兩造109 年12月9 日雲林縣政府勞資爭議調解紀錄為證，
    並經雲林縣政府110 年1 月12日府勞資二字第1100502088號
    函檢送兩造間之勞資爭議調解案相關資料影本到院供參，堪
    認屬實。
  ㈡惟上開調解結果第一項「雙方同意和解，109年12月20日領10
    月份3 分之1 的工資、109 年12月31日領10月份所剩3 分之
    2 的工資及11月份工資。110 年1 月10日之後的工資正常按
    月發放。」，因和解內容中並未載明各聲請人工資數額，且
    調解記錄中事實調查欄兩造不爭執事項中之工資數額，並非
    實際工資數額，業經聲請人具狀陳明到院。而本件調解成立
    日期為109年12月9日，卻未將已經產生之109年10月、109年
    11月工資確實數額載明於調解內容，並將所謂3分之1數額究
    竟為多少金額計算出來，經兩造確認，記明於調解內容，以
    杜爭議，實難認本件調解成立內容已達具體明確之程度。雖
    經本院2度函詢結果，聲請人已分別具狀陳述109年10、11月
    份已領及未領之工資數額，聲請人塗勇騰並另陳報109年9月
    未領工資，但部分聲請人2次陳述內容並不相同，足見此具
    體數額究竟若干並未經過兩造合意，故雖然相對人同意「於
    109年12月20日給付10月份3 分之1 的工資、109 年12月31
    日給付10月份所剩3 分之2 的工資及11月份工資，110 年1 
    月10日之後的工資正常按月發放」，但究竟聲請人各應領得
    具體工資數額為何，兩造並無明確之合意並載明於調解內容
    中，且因與調解紀錄事實調查欄所載之不爭執事項工資金額
    不盡相符，亦無從援用，堪認有調解內容不明確，無法逕受
    強制執行之情形。
  ㈢又上開調解結果第二項「所積欠的工資的餘額，自110 年開
    始分期在每月20日發還，積欠工資20萬元以上的每月攤還3 
    萬元，積欠工資20萬元以下的每月攤還1 萬5,000元，直到
    清償完所積欠勞方的工資，如有一期未給付者，視為全部到
    期。」部分，相對人雖同意給予聲請人110 年1 月10日以後
    之工資與積欠之工資餘額，惟其應給付各聲請人之總金額究
    為若干，並未明確記載特定確切之數額，聲請人上開部分之
    請求非屬可得確定之情形。是後續之工資及相對人積欠之工
    資餘額，亦均非明確，自無從認定相對人之給付義務範圍。
五、綜上，聲請人聲請就調解紀錄第1、2項准予強制執行，但上
    開調解紀錄第1、2項內容並不明確，顯然不適於強制執行，
    聲請人之聲請要屬無據，應予駁回。　
六、依非訟事件法第21條第2項，民事訴訟法第95條、第78條，
    裁定如主文。
中　　華　　民　　國　　110 　年　　2 　　月　　23　　日
                  勞動法庭     法  官  洪儀芳
以上正本係照原本作成。
如不服本裁定，應於送達後10日內向本院提出抗告狀（需附繕本
），並應繳納抗告費新臺幣1,000 元。
中　　華　　民　　國　　110 　年　　2 　　月　　23　　日
                                書記官　林左茹